【裁判字號】    99,訴,126
【裁判日期】    990513
【裁判案由】    侵權行為損害賠償
【裁判全文】
臺灣板橋地方法院民事判決               99年度訴字第126號
原      告  丙○○
法定代理人  乙○○
法定代理人  戊○○
被      告  甲○○
訴訟代理人  丁○○
上列當事人間請求侵權行為損害賠償事件，經本院於民國99年4
月29日言詞辯論終結，判決如下：
    主  文
被告應給付原告新台幣參拾肆萬伍仟玖佰捌拾肆元及自民國98年
10月29日起至清償日止按年息百分之五計算之利息。
原告其餘之訴駁回。
訴訟費用由被告負擔十分之六，餘由原告負擔。
本判決第一項於原告以新台幣壹拾壹萬元供擔保後，得為假執行
。
原告其餘假執行之聲請駁回。
    事實及理由
一、原告主張：被告於民國97年12月31日下午6時許，駕駛車號
    KE-2230號自小客車，沿臺北縣林口鄉○○路左轉工四路，
    應注意車前狀況及轉彎車輛應讓直行車先行，並隨時採取必
    要之安全措施，且依當時情形並無不能注意之情事，竟疏未
    注意冒然左轉，撞擊當時直行騎乘車號K5L-611號機車之原
    告，致原告人車倒地受有頭部損傷、右眼挫傷、右臉頰血腫
    、身體多處擦傷、右底髂關節挫傷等傷。原告因此受有下列
    損害：(1)醫療費用：林口長庚醫院醫藥費8765元、台北榮民
    總醫院醫藥費1289元、振興醫院醫藥費75 7元、八里衛生所
    醫藥費849元、新光醫院醫藥費14013元、三重台新診所醫藥
    費9982元(2)復健腰帶2400元(3)機車維修費9000元：機車為原
    告之父乙○○所有，其將機車維修費之請求權讓與原告，經
    當庭通知被告。(4)薪資損失3個月，每月薪資為22000元，共
    計66000元。(5)看護費用：原告出院後在床上休養一個月，
    下床後仍會感覺頭暈，須由母親看護，有59天，以每日2000
    元計，共請求看護費118000元。(6)計程車費：八里至振興醫
    院1次往返600元、八里至台北榮總醫院1次往返600元、八里
    至林口長庚醫院4次往返2400元、八里至新光醫院13次往返
    8320元、八里至三重台新診所60次往返42000元，共計53920
    元。(7)慰撫金30萬元：原告目前都是打零工，不能拿重物，
    也不能久站，約半個小時就沒有辦法，晚上睡覺會痛，有時
    候痛到醒，原告目前還在復健中。爰依侵權行為之規定請求
    被告賠償原告584975元，及自起訴狀繕本送達翌日起至清償
    日止，按週年利率百分之5計算之利息。願供擔保請准宣告
    假執行。
二、被告則以：原告發生車禍時僅有頭部受傷，直至98年4月份
    才提出診斷證明書證明腰椎移位，然98年4月份距離車禍發
    生時間已久，應與車禍無關，認原告無請求看護之必要，亦
    無搭乘計程車復健之必要等語置辯。並聲明：原告之訴及假
    執行之聲請均駁回。
三、兩造不爭執之事實：
    被告於97年12月31日下午6時許，駕駛車號KE-2230號自小客
    車，沿臺北縣林口鄉○○路左轉工四路，應注意車前狀況及
    轉彎車輛應讓直行車先行，並隨時採取必要之安全措施，且
    依當時情形並無不能注意之情事，竟疏未注意冒然左轉，撞
    擊當時直行騎乘車號K5L-611號機車之原告，致原告人車倒
    地受有頭部損傷、右眼挫傷、右臉頰血腫。
四、被告對於原告所受右底髂關節挫傷否認與本件車禍有關，惟
    此業經新光吳火獅紀念醫院回覆稱「其右底髂關節挫傷有可
    能是車禍受外力撞擊或倒地跌坐所造成」，並參酌原告於車
    禍發生時曾倒地跌坐，身體多處擦傷，則原告所受右底髂關
    節挫傷應與車禍有關，就此所生之損害應可請求被告賠償。
五、按因故意或過失，不法侵害他人之權利者，負損害賠償責任
    ；不法侵害他人之身體或健康者，對於被害人因此喪失或減
    少勞動能力或增加生活上之需要時，應負損害賠償責任；不
    法侵害他人之身體、健康者，被害人雖非財產上之損害，亦
    得請求賠償相當之金額，民法第184條第1項前段、第193 條
    、第195條第1項分別定有明文。被告自認對於原告所受傷害
    有過失，是其應對原告負侵權行為損害賠償責任。茲就原告
    之各項請求，分別審酌如下：
  １醫療費用：原告主張其因本件車禍支出醫療費用35655元，
    固據原告提出收據為證，惟審核原告所提之醫藥費單據，原
    告請求之上開金額係包含健保給付及原告自負部分，然依全
    民健康保險法第82條規定，在強制汽車保險時，中央健康保
    險局得逕向投保強制汽車責任險之加害人之保險人代位請求
    ，本件原告之醫藥費既經中央健康保險局支付，則該部分之
    醫藥費請求權即移轉予中央健康保險局，原告自不得請求被
    告給付上開健保醫藥費。經查，原告自付醫藥費部分，林口
    長庚醫院醫藥費為1760元、台北榮民總醫院醫藥費820元、
    振興醫院醫藥費390元、八里衛生所醫藥費190元、新光醫院
    醫藥費7404元、三重台新診所醫藥費4100元，共計14664元
    ，在此範圍之請求，核屬必要費用，應予准許。逾此範圍之
    請求，為無理由，應予駁回。
  ２復健腰帶2400元：原告受有右底髂關節挫傷，自有購買腰帶
    以支撐腰部之需要，此部分支出有發票可稽，為有理由，應
    予准許。
  ３機車維修費9000元：經查，機車為原告之父乙○○所有，其
    將機車維修費之請求權讓與原告，經當庭通知被告，並提出
    修理單據為憑，被告對於原告所提修理費項目及金額表示可
    以理賠，此部分金額9000元，應予准許。
  ４薪資損失3個月：
    原告請求賠償3個月之薪資損失，此部分業據原告提出聯弘
    科技有限公司出具之在職證明書，其上載有「每月薪資
    22000 元，因於97年12月31日發生車禍，暫時離職，在家休
    養六個月」之證明，復參諸新光吳火獅紀念醫院回函稱「可
    能因持續疼痛而無法從事勞動工作」，是原告請求3個月之
    薪資損失66000元，堪稱合理，應予准許。
  ５看護費用：
    原告主張：其出院後在床上休養一個月，下床後仍會感覺
    頭暈，須由母親看護，有59天，以每日2000元計，共請求
    看護費118000元。惟查，依據林口長庚紀念醫院及新光吳火
    獅紀念醫院之回函，均稱原告之傷勢僅須休養，並無需他人
    協助日常生活之必要，是原告此部分之請求為無理由，應予
    駁回。
  ６計程車費：
    查原告車禍受有右底髂關節挫傷，導致在站立、彎腰或長期
    坐姿會疼痛，此有新光吳火獅紀念醫院函可稽，是原告前往
    醫院就診，有搭程計車之必要。原告主張：自八里至振興醫
    院1次往返600元、八里至台北榮總醫院1次往返600元、八里
    至林口長庚醫院4次往返2400元、八里至新光醫院13次往返
    8320元、八里至三重台新診所60次往返42000元，共計53920
    元，業據原告提出計程車費單據，並核對原告所提就診記錄
    ，堪信原告所稱搭乘計程車就診之次數及金額屬實，原告此
    部分請求53920元，為有理由，應予准許。
  ７慰撫金：
    原告主張：原告目前都是打零工，不能拿重物，也不能久站
    ，約半個小時就沒有辦法，晚上睡覺會痛，有時候痛到醒，
    原告目前還在復健中等語，精神上自受有痛苦，爰審酌原告
    高中畢業，在電子公司上班擔任品管員，月薪22000元，被
    告工專畢業，在電子公司上班，97年薪資所得749838元（見
    稅務電子閘門財產所得調件明細表），衡量兩造之身分地位
    、經濟能力、原告因本件車禍所受之痛苦及其他一切情狀，
    認原告請求之慰撫金30萬元尚屬過高，應以20萬元為適當，
    逾此範圍之請求，不應准許。
六、總計上開費用，原告得請求之金額共為345984元。是原告請
    求被告賠償345984元，及自98年10月29日即起訴狀繕本送達
    翌日起至清償日止按年息百分之五計算之利息，為有理由，
    應予准許，逾此範圍之請求，為無理由，應予駁回。原告陳
    明願供擔保，請求宣告假執行，核原告勝訴部分，並無不合
    ，爰酌定相當之擔保金額而准許之，至於原告敗訴部分，其
    假執行之聲請，亦失所附麗，應併予駁回。
七、結論：原告之訴為一部有理由，一部無理由，依民事訴訟法
    第79條、第390條第2項，判決如主文。
中    華    民    國    99    年    5    月    13    日
                  民事第三庭    法  官  陳映如
以上正本係照原本作成
如對本判決上訴，須於判決送達後20日內向本院提出上訴狀
中    華    民    國    99    年    5     月    13    日
                            書記官  李錦輝

司法院資訊處製作；財團法人民間司法改革基金會備份。
